Inventaris van het archief van mevrouw C. van Eijk-Osterholt, met betrekking tot haar zuster Mies Osterholt, (1920) 1959-1998 (2002)
Nationaal Archief, Den Haag
C. van Eijk-Osterholt
Van Eijk-Osterholt
1920-2002
merendeel 1959-1998
C15
3.00 meter; 112 inventarisnummers.
Normale geschreven, getypte en gedrukte documenten, geen bijzondere handschriften.
Nationaal Archief, Den Haag
Corrie van Eijk-Osterholt, geb. 1923
Het archief bevat stukken betreffende haar tweelingzuster Mies van Oosterholt, die vanaf haar 18e jaar werd geconfronteerd met het psychiatrische behandelingsregime van haar tijd. Mies kwam voor haar belangen op, zocht de publiciteit en werd daardoor betrokken bij de strijd van psychische patiënten en hun familie voor een betere rechtspositie.
Archiefvorming
Geschiedenis van de archiefvormer
Op 28 april 1923 werden Corrie en Maria M. (Mies) Osterholt in Schiedam geboren. Zij waren het zesde en zevende kind van A.H. Osterholt, directeur van een motoren- en machinefabriek met een scheepswerf, en Cornelia Antonia Maria Martens. De beide oudste kinderen overleden in 1918 aan de Spaans griep. Corrie en Mies waren de jongsten in een welgesteld katholiek gezin van vijf nog in leven zijnde kinderen. Beiden volgden na een bewaarschool aan een Montessori-inrichting lager onderwijs van de zusters Dominicanessen met het daarbij behorende godsdienstige regime van kuise kledingvoorschriften en de tucht van “drie vaders”, want naast de heer Osterholt ook de Paus van Rome en God zelf. De tegenstelling tussen het relatief vrije leven thuis met veel speelruimte en de gestrengheid waarmee nonnen met tucht door angst plachten om te gaan, maakte indruk op de gevoelige Mies. Kort na het begin van bezetting overleed de moeder Cornelia Martens. Oorlogs- en bezettingservaringen als bombardementen, luchtalarm en razzia’s leidden tot trauma’s en permanente angsten. Vanaf 1943 werd Mies met psychiatrische behandeling, interne observatie en uiteindelijk opname in een inrichting geconfronteerd. Haar psychisch lijden werd definitief chronisch toen haar vader hertrouwde met de Oostenrijkse Emma Vopenka. Opname in de psychiatrische inrichting Sancta Maria in Noordwijkerhout volgde.
Aanvankelijk zocht Corrie de oplossing voor het probleem van haar zus in radicale verandering van de traumatische omgeving door emigratie. Daarvoor volgde zij een opleiding in het Engels in Londen, wat haar bij terugkeer in Nederland werk opleverde als vertaalster, o.a. bij het Ministerie van Landbouw. In 1959 huwde zij met Cor J. van Eijk, die na een internationale loopbaan vanuit het Centraal Planbureau in 1963 werd benoemd tot hoogleraar staathuishoudkunde aan de Economische Hogeschool in Rotterdam. Vanaf toen kon zij definitief de belangen van haar zus in de gaten houden.
Corrie noch Mies konden zich feitelijk voegen in het gedisciplineerde raamwerk van de gehoorzaamheidsdril van het Roomse onderwijs van die jaren. De traumatische strafmethodes waarmee kinderen tot de jaren des verstands werden gebracht, golden ook voor de generaliserende gedragstherapeutische opvattingen waarmee psychisch afwijkenden weer tot “mensen van goede wil” konden worden gebracht. Het religieuze gezag bepaalde het psychiatrische beleid, gedekt door de in 1950 uitgevaardigde encycliek Humanae generis, waarbij paus Pius XII het Vaticaan aanwees als beoordelaar van wetenschappelijke vraagstukken, met name met betrekking tot de menselijke ziel. Een innoverende geneesheer-directeur kon daarom in 1965 door het door de congregatie van de zusters geleide bestuur ontslagen worden. Met als gevolg een “laederend hospitalisatieproces”, want ook deze ervaringen zullen later tot nachtmerries leiden.
Zelf stelde Corrie vast dat haar zus in Sancta Maria fysiek verwaarloosd werd (een pleuritis leidde tot tuberculose en opname in een Leids ziekenhuis), beroofd van haar rechten tot bezit (een legaat op naam van Mies werd door de leiding nagenoeg geconfisqueerd) en niet zelden fysiek mishandeld (niet alleen leidde een spanlaken tot zichtbare verwondingen, ook werd er getrapt en geslagen). Bij inschakeling van de inspectie bleek dat deze, werkend volgens de Krankzinnigenwet van 1884, geen wettelijke bevoegdheid had tot ingrijpen. In 1970 bewerkstelligde zij dat Mies werd overgeplaatst naar Oud Rosenburg in Den Haag, en toen ook daar correctie door straf boven gesprekstherapie werd gesteld - en opnieuw medische verwaarlozing werd geconstateerd -, naar Vogelenzang, waar zij in verschillende paviljoens verbleef. Aspiraties van Mies in heldere perioden om aansluiting te zoeken bij een kloosterorde en de verpleging in te gaan werden steeds meer een illusie. Vanaf 1980 begon ook dementie een rol te speken en vanaf 1990 ging ze steeds meer achteruit totdat ze in 1998 overleed.
In 1972 stelde Corrie de ervaringen van en met haar zus te boek in Laten ze het maar voelen…, 25 jaar belangenbehartiging voor een verpleegde (Van Gennep, Amsterdam), een boek dat een jaar later al een vierde druk beleefde. In de vijfde druk, getiteld Laten ze het maar voelen ..., een verhaal over psychiatrische inrichtingen, belangenbehartiging, acties en de commissie-Van Dijk, voegde zij ervaringen over latere jaren eraan toe. De eerste druk verscheen tijdens de doorbraak van de universitaire en academische democratiseringsbewegingen, waarbij ook de heersende psychiatrische cultuur ter discussie werd gesteld. Daarnaast waren er ook de berichten uit de Sovjetunie van opsluiting van dissidente schrijvers en geleerden in psychiatrische inrichtingen, waarmee ook Nederlandse behandelmethoden konden worden vergeleken.
Dit was een klimaat waarin Corrie een netwerk kon opbouwen, waarbij zij aansluiting vond in de Cliëntenbond en de Stichting Pandora. Zij stelde zich strijdbaar en onafhankelijk op, met name toen in 1978 de wetgeving over de geestelijke gezondheidszorg opnieuw werd uitgesteld door de benoeming van een ministeriële commissie. Zij verzette zich tegen “inkapseling” en bemiddelde vaak persoonlijk voor andere patiënten.
Haar bezorging van 19e-eeuwse teksten van een toenmalige patiënt over de uitwerking van de Krankzinnigenwet 1884 onder de titel Wartaal van een gek diende als signalering van nog steeds bestaande actualiteit van de daarin beschreven toestanden.
In 2002 rondde zij haar werkzaamheden af met de publicatie van de volledige levensbeschrijving van haar zus in Uitbehandeld, een kroniek, dat zij in eigen beheer heeft uitgegeven.
Geschiedenis van het archiefbeheer
In 1968 overleed Corrie’s vader en verkreeg Corrie de formele volmacht tot het beheer van Mies’ erfdeel en andere financiën. Vanaf dat moment hield zij dagelijks aantekeningen over haar zus, de zorg voor haar en stelt zij voor andere familieleden jaarlijks rapporten op over haar toestand. De correspondentie die zij voerde, registreerde zij als ware het kasstukken: brieven werden genummerd en later van lijsten met een inhoudsopgave voorzien. Deze correspondentie borg zij in genummerde ordners, die op hun beurt van een lijst werden voorzien. Hetzelfde deed zij met correspondentie met andere patiënten, bevriende psychiaters, instanties en politici om haar strijd voor een betere positie voor patiënten te documenteren. In deze vorm werd het archief in mei 2004 door haar aan het Nationaal Archief geschonken.
De verwerving van het archief
Het archief is door schenking verworven.
Inhoud en structuur van het archief
2.21
Selectie en vernietiging
Uit het archief is bij de bewerking niets vernietigd.
Aanwijzingen voor de gebruiker
Openbaarheidsbeperkingen
Deels openbaar, deels beperkt openbaar (B).
Materiële beperkingen
Het archief kent geen beperkingen voor het raadplegen van stukken als gevolg van slechte materiële staat.
Aanvraaginstructie
Openbare archiefstukken kunnen online worden aangevraagd en gereserveerd. U kunt dit ook via de terminals in de studiezaal van het Nationaal Archief doen. Om te kunnen reserveren dient u de volgende stappen te volgen:
U maakt een profiel aan op www.gahetna.nl, en logt vervolgens in
Via de archiefinventaris (alleen de beschrijvingen met rode nummers) selecteert u het gewenste archiefstuk door op de knop 'Reserveren' te klikken
In het volgende scherm geeft u aan op welke dag u het archiefstuk wilt inzien
Indien u zich bevindt in de studiezaal en een tafelnummer heeft ontvangen kunt u dit nummer vermelden. Als u geen tafelnummer heeft kunt u tafelnummer 777 laten staan
Vervolgens bevestigt u uw reservering door deze te versturen.
Verwant materiaal
Beschikbaarheid van kopieën
De inventarisnummers van dit archief zijn niet in kopievorm beschikbaar.
Bijlagen
Concordantie met de oorspronkelijke ordnernummering
Ordners Inventarisnummers
Ordner 1
35-36
Ordner 2
37
Ordner 3
51
Ordner 4
52
Ordner 5
58-62
Ordner 6
63-64
Ordner 7
ontbreekt
Ordner 8
53
Ordner 9
54
Ordner 10
55
Ordner 11
65
Ordner 12
66
Ordner 13
56
Ordner 14
67-68
Ordner 15
69
Ordner 16
70
Ordner 17
71
Ordner 18
72
Ordner 19
73-74
Ordner 20
75
Ordner 21
76-77
Ordner 22
42
Ordner 23
43
Ordner 24
57
Ordner 25
44-45
Ordner 26
46
Ordner 27
47
Ordner 28
48
Ordner 29
49
Ordner 30
50
Ordner 31
38-39
Ordner 32
40
Ordners I-X
1-24
Ordner XI
30, 33, 34
Ordner A
78
Ordner A1
107
Ordner A2
108
Ordner B
79
Ordner B1
93
Ordner B2
94
Ordner C
86
Ordner D
99
Ordner E
104
Beschrijving van de series en archiefbestanddelen
- Personalia van Mies Osterholt, A.
  - Toelichting op de briefwisseling van haar zuster Mies met gegevens over Mies als leerling van de kweekschool Sancta Maria, en daarna., 1941-1958; 1; 1 omslag
  - Briefwisseling met haar zuster Mies, met aantekeningen en foto’s en enkele daaraan toegevoegde documenten, oorspronkelijk genummerd ordner I - X., 1959-1998; 2-24; 20 omslagen en 3 pakken
    Kopieën en mogelijk expedities van uitgaande brievenbevinden zich ook in de nummers …-…
    - Brieven met toegevoegde foto’s, genummerd 1-168, 1959-1970, 2; 1pak
    - “Eerste periode in de inrichting Oud-Rosenburg”. genummerd 169-294, 1971-1972, 3; 1 pak
    - “Vanuit Rosenburg”, genummerd 295-373, 1973, 4; 1 omslag
    - “Oud-Rosenburg”, genummerd 373-578, 1975-1976 augustus, 5; 1 pak
    - Over haar verblijf in het ziekenhuis Dijkzigt en Rustenburg, genummerd 591-62, 1977, 6; 1 omslag
    - “Vogelenzang, paviljoen Beukenhorst”, genummerd 623-690, 1978, 7; 1 omslag
    - “Vogelenzang, paviljoen Beukenhorst”, genummerd 691-777, 1979, 8; 1 omslag
    - “Vogelenzang, paviljoen Beukenhorst”, genummerd 778-854, 1980, 9; 1 omslag
    - “Vogelenzang, paviljoen Oosterhout-Voor”, genummerd 855-939, 1981, 10; 1 omslag
    - “Vogelenzang, paviljoen Oosterhout-Voor”, genummerd 940-1009, 1982, 11; 1 omslag
    - “Vogelenzang, paviljoen Oosterhout-Achter”, genummerd 1010-1078, 1983, 12; 1 omslag
    - “Vogelenzang, paviljoen Oosterhout-Achter”, genummerd 1079-1162, 1984, 13; 1 omslag
    - “Vogelenzang, paviljoen Oosterhout-Achter”, genummerd 1163-1242, 1985, 14; 1 omslag
    - “Vogelenzang, paviljoen Oosterhout-Achter”, genummerd 1243-1316, 1986, 15; 1 omslag
    - “Vogelenzang, paviljoen Oosterhout-Achter”, genummerd 1317-1404, 1987, 16; 1 omslag
    - “Vogelenzang, paviljoen Oosterhout-Achter”, genummerd 1405-1482, 1988, 17; 1 omslag
    - “Vogelenzang, paviljoen Oosterhout-Achter”, genummerd 1483-1555, 1989, 18; 1 omslag
    - “Vogelenzang, paviljoen Oosterhout-Achter”, genummerd 1556-1629, 1990, 19; 1 omslag
    - “Vogelenzang, paviljoen Oosterhout-Achter”, genummerd 1630-1688A, 1991, 20; 1 omslag
    - “Vogelenzang, paviljoen Oosterhout-Achter”, genummerd 1317-1404, 1992, 21; 1 omslag
    - “Vogelenzang, paviljoen Oosterhout-Achter”, genummerd 1769-1851, 1993-1994 april, 22; 1 omslag
    - “Vogelenzang, paviljoen Oosterhout-Voor”, genummerd 1852-1906, 1994 april - 1995 april, 23; 1 omslag
    - “Vogelenzang, paviljoen De Rank”, genummerd 1907-1969, met laatste foto’s, 1995-1998 januari, 24; 1 omslag
  - Fotoalbums., 1920-1995; 25-28; 4 omslagen
    Bladen, oorspronkelijk in multobanden, bevattende foto’s, documenten en uitvoerige aantekeningen van Corry..
    - 1. Familiefoto’s van de familie Osterholt, met nadere documentatie en bewaard gebleven opleidingsdiploma’s, 1920-1950, 25
    - 2. “Sancta Maria”, Noordwijkerhout, met verslagen van reizen naar Lourdes, 1947-1970, 26
    - 3. “Oud Rosenburg, Den Haag-Loosduinen”, 1970-1976, 27
    - 4 “Vogelenzang”, 1978-1996, 28
  - Reisdagboek van Mies naar Lourdes., 1948 september; 29; 1 deel
  - Briefwisseling met M.W. (Willy) Osterholt en andere familieleden over Mies. Genummerd 1-105., 1972-2000; 30; 1 omslag
  - Dagboek van Mies tijdens een reis langs de Rijn, met aantekeningen van Corrie over de bezochte plaatsen., 1973 augustus; 31; 1 omslag
  - Reisdagboek en -plakboek van Miep Osterholt tijdens een bedevaart naar Lourdes., 1974 augustus - september; 32; 1 deel
  - Briefwisseling met andere kennissen over Mies Osterholt, geletterd A-F: Plonie van der Poel-Seijsener, 1983-2004; A. Smit-Mantel, 1991-1994; Tante Mies, Oom Chris en Tante Anne, 1986-1988; mevrouw Berkhof 5 augustus 1987; Nel Prins, september 1986., 33; 1 omslag
  - Brieven van Mies Osterholt aan Riek Koot, 1943 (fotokopieën met geleidebrief van J.C. Koot uit 1985); Jos Pols, 1978-1985; Jeanne Tetteroo-Mokveld, 1976-1981, en opgetekende “kleine herinneringen” van Mies, z.j., 1943-1995; 34; 1 omslag
- De behandeling en verpleging van Mies Osterholt, B.
  - Behandeling in de Psychiatrische inrichting Maasoord, Rotterdam, 1945 en in Sancta Maria, Noordwijkerhout, met inhoudsopgave., 1952-1969; 35; 1 pak
  - “Kwestie Meinardi”, ter documentatie verzamelde stukken over toestanden in Sancta Maria na de overgang van Mies naar Oud-Rosenburg in Den Haag., 1970-1979; 36; 1 pak
  - Dossier inzake het verzet van J. Greveling tegen zijn ontslag als geneesheer-directeur van Sancta Maria in Noordwijkerhout., 1967-1970; 37; 1 pak
  - “Agenda’s” Chronologische aantekeningen van Corrie over haar contacten met Mies, met eigen observaties en opmerkingen over haar verzorging en verpleging., 1959-1998; 38-40; 3 omslagen
    Deze aantekeningen zijn oorspronkelijk bedoeld om als beheerder van Mies’ vermogen rekening en verantwoording te kunnen afleggen over haar zorg. Mies had haar in 1958 hierom gevraagd.
    - 1959-1980, 38
    - 1981-1989, 39
    - 1990-1998, 40
  - “Jaaroverzichten” van Corrie, gevolmachtigde over het beheer van Mies’ financiën, over haar gezondheidstoestand en over gedane uitgaven in 1970-1998., 1972-1999; 41; 1 omslag
  - Correspondentiedossiers met inrichtingen waarin Mies werd verpleegd, met inhoudslijsten, toelichtende aantekeningen en documentatie., 1970-1978; 42-48; 3 pakken en 4 omslagen
    - Oud Rosenburg, Den Haag-Loosduinen, 1970-1978, 42; 1 pak
    - Dijkzigt en Rustenburg Rotterdam, 1977, 43
    - Vogelenzang, paviljoen Beukenhorst, 1978-1982 januari, 44
    - Vogelenzang, over Frank van ree, en diverse perspublicaties over Vogelenzang, 1975-1991, 45
    - Vogelenzang, paviljoen Oosterhout voor en juridisch verzet tegen verhuizing naar Oosterhout-achter, 1982-1984 juni, 46; 1 pak
    - Vogelenzang, paviljoen Oosterhout-achter en Oosterhout-voor, 1984 juli - 1995 mei, 47; 1 pak
    - Vogelenzang, paviljoen De Rank, 1985 mei - 1998, 48
  - Stukken betreffende de klachtencommissie van Vogelenzang., 1994-1997; 49; 1 omslag
  - Stukken betreffende het overlijden en de crematie van Mies., 1998 december - 1999 januari; 50; 1 omslag
- De publicatie van "Laat ze het maar voelen" en vervolgacties, C.
  - Stukken betreffende de voorbereiding van en reacties op het boek “Laten ze het maar voelen”., 1971-1990; 51-57; 5 omslagen en 2 pakken
    Het boek werd in 1980 in een toneelstuk verwerkt
    - Het ontstaan van het boek (werktitel “Sisyphus”), 1971-1973, 51
    - Vragen in de Tweede Kamer en Provinciale Staten van Zuid-Holland en reacties van specialisten en in de pers, 1972-1980, 52; 1 pak
    - Uitzendingen van het programma “Een klein uur U” van de VARA over het boek en de psychiatrische zorg, 1973-1974, 53
    - Contacten met dr. Pieter Baan, met een ingekomen herinneringsbundel "ntmoetingen met Pieter Baan" en nadere documentatie, 1972-1975, 54
    - Contacten met psychiaters, instanties voor geestelijke volksgezondheid en de staatssecretaris, naar aanleiding van “Laten ze het maar voelen”, alfabetisch gekenmerkt, met inhoudsopgave, 1973-1990, 55; 1 pak
    - Interviews voor pers en omroep en ingezonden brieven, met inhoudsopgave, 1972-1986, 56
    - Voorbereiding van een vijfde, uitgebreide druk, met mededelingen over de periode 1972-1980, 1981, 57
  - Ingekomen persoonlijke reacties en beschrijvingen van ervaringen, alfabetisch op naam geordend en per correspondent genummerd, met naamlijsten., 1972-1978; 58-64
    - A-E., 58
      Openbaarheid beperkt tot 1 januari 2100
    - F-L, 59
    - M-Q, 60
    - R-S, 62
    - T-Z, 64
    - Riekie Mulder Alves (overl. 1974), 1972-1974, 61
    - A.R. Tabbers en Jeanne Tetteroo, 1973-1987, 63
  - Correspondentiedossiers over nadere contacten met pers en omroep en met tijdschriftredacteuren, alfabetisch op naam geordend, 1972-1986; 65-66; 2 pakken
    - A-H, 65
    - I-Z, 66
  - Teksten van lezingen en artikelen., 1974-1998; 67-69; 1 pak en 2 omslagen
    - Lijst van gehouden lezingen in 1974-1978, met bewaard gebleven teksten, 1974-1977, 67
    - Enveloppen met correspondentie naar aanleiding van de lezingen, 1974-1978, 68
    - Lijst van gehouden lezingen in 1979-1977, met bewaard gebleven teksten en einge correspondentie, 1979-1998, 69; 1 pak
  - Correspondentie met om hulp vragende cliënten, alfabetisch op naam geordend, met inhoudsopgaven., datering nagaan; 70-74; 3 pakken en 2 omslagen
    Hiervan is een selectie bewaard gebleven.
    - A-J, 70
    - K-O, 71
    - P-Sa, 72; 1 omslag
    - Sch-Z, 73
    - Maria de Ronde-Verwey (overl. 1999), 74; 1 omslag
  - Stukken betreffende de activiteiten van de Werkgroep Publiciteit en gegevens daarover in een herdruk van “Laat ze het maar voelen”, met inhoudsopgave en nadere aantekeningen., 1974-1976; 75; 1 pak
  - Correspondentie met de door de regering ingestelde Werkgroep “Rechtspositie patiënten in psychiatrische inrichtingen” (Commissie Van Dijk) en de daarbij betrokken staatssecretaris, met inhoudsopgaven., 1973-1980; 76-81; 5 pakken en 1 omslag
    - Correspondentie A-F, 76
    - Correspondentie G-Z., 77
    - A: Van bandopnamen overgeschreven notulen van vergaderingen, 1977 januari-mei met latere samenvattingen, 1980., 78
    - B: Van bandopnamen overgeschreven notulen van vergaderingen, 1977 augustus - 1978 februari, met verkorte aantekeningen en het hoofdstuk over de commissie in een herdruk van “Laat ze het maar voelen”, 1980, 79
    - Bijlagen D,E, G-J: rapporten van de commissie, met tegenrapporten, 1976-1980, 80
    - Bijlage K: Verzameling persreacties op de rapporten, met inhoudsopgave, 1977-1980, 81
  - Niet geregistreerde bijlagen over het Wetsontwerp Bijzondere Opnemingen Psychiatrische Inrichtingen en de commissie Van Dijk., 1977; 82-83; 2 omslagen
    - Te gek om vast te zitten, commentaar op het Wetsontwerp Bijzondere Opnemingen Psychiatrische Inrichtingen door de Werkgroep Krankzinnigenwet. Gestencild., 82
    - Rapporten van de onderzoeksgroep “Demokratisering in de hulpverlening” te Utrecht naar aanleiding van de enquête :”de positie van de psychiatrische patiënt”. Gestencild., 83
  - Exemplaar van Uitbehandeld, een kroniek, als levensbeschrijving van Mies Osterholt door Corrie van Eyk-Osterholt, uitgegeven in eigen beheer, met nadere annotaties., 2002; 84-85; 1 deel en 1 stuk
    In het boek is de integrale tekst van de eerste edities van Laten ze het maar voelen opgenomen en het deel van de toevoegingen in de vijfde editie die over Mies gaan.
    - Exemplaar van het boek met in letters aangebrachte noten., 84; 1 deel
    - Nadere annotaties., 85; 1 stuk
- Formele contacten, D.
  - Met de Cliëntenbond, D.1.
    - Correspondentie met medeleden van de Cliëntenbond., 1973-1983.; 86; 1 omslag
    - Exemplaren van Bulletin van de Cliëntenbond., 1973-1992; 87-90; 4 omslagen
      - 1973-1974, 87
      - 1975-1976, 88
      - 1977-1978, 89
      - 1979-1992, 90
        Jaargang 1979 compleet, verder losse nummers.
    - Stukken betreffende een gesprek met studenten van de Onderzoeksgroep Demokratisering in de Hulpverlening in Amsterdam over het ontstaan van de Cliëntenbond, met de scriptie Cliëntenbond in wording., 1975; 91; 1 omslag
    - Aantekeningen over de inhoud van het Bulletin van de Cliëntenbond en over haar correspondentie met de bond., 1971-1981; 92; 2 stukken
  - Met overige personen en instellingen, D.2.
    - Correspondentie met en over ds. Jan ter Laak, 1973-1998; 93; 1 omslag
    - Correspondentie met Peter van der Most, geneesheer-directeur van het zwakzinnigeninstituut “Maria Roepaan” te Ottersum en zijn familieleden., 1975-1986; 94-95; 2 pakken
      - Met Peter van der Most, 1975-1978, 94
      - Met Peter van der Most en familieleden, met nadere documentatie, 1979-1986, 95
    - Ingekomen discussieverslagen van het Studium Generale over psychiatrie onder de titel Goed, maar niet gek door de subfaculteit psychiatrie van de Katholieke Hogeschool in Tilburg, met convocatie voor Corry van Eijk als forumlid., 1977-1978; 96; 1 deel en 1 stuk
    - Ingekomen exemplaar van het Amerikaanse blad Madness Network News, uitgegeven door Ted Chabanski, met overdruk van zijn artikel over zijn psychiatrische behandeling als kind, met geleidebrief., 1978; 97; 3 stukken
    - Knipselkrant Informatie rondom psychiatrie, uitgegeven door de Stichting Pandora., 1978-1984; 98-103; 5 pakken en 1 omslag
      - Eerste nummers, met geleidebrief van de Stichting Pandora, 1978 september - december, 98; 1 omslag
      - Jaargang 1979, 99
      - Jaargang 1980, 100
      - Jaargang 1981, 101
      - Jaargang 1982, 102
      - Jaargang 1983 en jan-feb 1984, 103
    - Stukken betreffende haar lidmaatschap van de redactie van het Maandblad Geestelijke Volksgezondheid van het Nationaal Centrum voor Geestelijke Volksgezondheid: dossiers alfabetisch op onderwerp geordend, met lijst., 1978-1986; 104; 1 pak
    - Correspondentie naar aanleiding van het Manifest Patiëntenrecht in de Geestelijke Gezondheidszorg en de Gekkenkrant, uitgegeven door de stichting Gekkenkrant, met exemplaar van nr. 2 (1974), 1973-1981; 105; 1 omslag
      De Gekkenkrant nr. 4-43 (1974-1981) bevindt zich in de Koninklijke Bibliotheek, cat. nr. TE 1101.
    - Stukken betreffende haar correspondentie met de werkgroep Psychiatrische tegenbeweging in Amsterdam, met exemplaar va het boek Tien jaar psychiatrische tegenbeweging in Nederland., 1982; 106; 1 omslag
    - Stukken betreffende de bezorging van een heruitgave van brochures van Johanna te Gempt, Mijne ervaringen in het krankzinnigengesticht te ’s-Gravenhage (1892), en Andere ervaringen […] (1892), met daarop volgende commentaren en interpellaties onder de titel Wartaal van een gek., 1982-1985; 107-108; 2 pakken
      - Correspondentie over de uitgave, met stukken betreffende de publicatie, de reacties erop, met inhoudslijsten en nadere aantekeningen., 107
      - Overdrukken van teksten van Johanna Sluten-te Gempt en daaraan toegevoegde kopieën uit negentiende-eeuwse bronnen, voorgestelde illustraties en ontwerpen van transcripties en inleidingen., 108
    - The history of shock treatment, red. Leonard Roy Frank. Gedrukt, San Francisco., 1978; 109; 1 deel
    - Psychiatrie is geen kunst, de gek, het beleid, de beweging en de discussie, samengesteld door de gekkenbeweging. Gedrukt, Amersfoort, 1982; 110; 1 deel
    - Fotokopieën van boeken van dr. A. Luyten, Zijne opsluiting gedurende dertien maanden in het krankzinnigengesticht Zutphen (Maassluis 1885), en van Verzameling der “vervolgen”op de Beschrijving zijner opsluiting […] (1899)., 1982; 111; 2 banden
- Archiefbeheer, E.
  - Eigenhandige archiefinventaris, met toelichtingen., ca. 2002; 112; 1 stuk